臺灣桃園地方法院刑事裁定             100年度聲字第3778號
聲  請  人
即  被  告  鄒健政
上列聲請人即被告因違反毒品危害防制條例案件（臺灣桃園地方
法院檢察署100 年度偵字第13242 號、100 年度偵字第13373 號
、100 年度偵字第13793 號、100 年度偵字第13846 號、100 年
度偵字第13847 號，本院100 年度訴字第677 號），聲請人聲請
具保停止羈押，本院裁定如下：
    主  文
聲請駁回。
    理  由
一、聲請意旨略以：被告對於販賣毒品之行為，均已坦承不諱，
    並無湮滅、偽造、變造、隱匿證據，或勾串證人、共犯之虞
    ，已無羈押必要性，若將羈押作為刑罰之預支，當有違無罪
    推定與比例原則。另本件販賣毒品行為，皆係同案被告呂素
    貞所為，被告僅幫忙接聽電話，不知同案被告呂素貞在外行
    為，被告是否符合犯罪嫌疑重大之定義，尚有疑問。再者，
    被告出自單親家庭，因羈押之故無法前去工作，負擔家中經
    濟，亦盼望與母親相聚，請求具保停止羈押等語。
二、按被告經法官訊問後，認為犯罪嫌疑重大，所犯為死刑、無
    期徒刑或最輕本刑5 年以上有期徒刑之罪者，認為非予羈押
    ，顯難進行追訴、審判或執行者，得羈押之，刑事訴訟法第
    101 條第1 項第3 款定有明文。次按被告或辯護人得隨時具
    保聲請停止羈押，此觀刑事訴訟法第110 條第1 項自明。而
    法院應否准許被告或辯護人所為具保停止羈押之聲請，首應
    審酌聲請是否符合刑事訴訟法第114 條不得駁回其聲請之情
    形。次則應考量羈押被告之原因是否繼續存在，故法院應就
    當初依刑事訴訟法第101 條第1 項第1 、2 、3 款規定對被
    告執行羈押之原因是否存在為論斷。若認羈押原因仍屬存在
    ，參諸刑事訴訟法第101 條之2 所規定「被告經法官訊問後
    ，雖有第101 條第1 項或第101 條之1 第1 項各款所定情形
    之一而無羈押之必要者，得逕命具保、責付或限制住居」規
    定之精神，尚須對是否有羈押必要性作審查。又基於憲法保
    障人民身體自由之意旨，被告犯刑事訴訟法第101 條第1 項
    第3 款重罪條款且嫌疑重大者，仍應有相當理由認為其有逃
    亡、湮滅、偽造、變造證據或勾串共犯或證人等之虞，法院
    斟酌命該被告具保、責付或限制住居等侵害較小之手段，均
    不足以確保追訴、審判或執行程序之順利進行，此際予以羈
    押，方堪稱係屬維持刑事司法權有效行使之最後必要手段。
    是被告縱然符合上揭第3 款之羈押事由，法官仍須就犯罪嫌
    疑是否重大、有無羈押必要、有無不得羈押之情形予以審酌
    ，非謂一符合該款規定之羈押事由，即得予以羈押。是以，
    重罪不當然可成為羈押原因，然若與刑事訴訟法第101 條第
    1 項第1 、2 款事由相互以觀，各事由兼有並可互為佐證，
    則應認仍有羈押原因（最高法院98年度台抗字第668 號裁判
    意旨參照）。
三、經查：
  (一)本件聲請人所涉犯強盜罪嫌並非最重本刑3 年以下有期徒刑
    、拘役或專科罰金之罪，且被告聲請書中未提及有何現罹疾
    病，非保外治療顯難痊癒之證明，尚未符合刑事訴訟法第11
    4 條各款不得駁回具保聲請之法定要件，合先敘明。
  (二)被告於偵查及本院準備程序時，對於有與同案被告呂素貞共
    同販賣第一級毒品海洛因、第二級毒品甲基安非他命等行為
    ，均坦承在卷，且有卷附通訊監察譯文、證人姚青松、謝明
    鈞等指述可佐，足認被告確係涉犯最輕本刑5 年以上之重罪
    ，且犯罪嫌疑重大。另同案被告呂素貞於警詢及偵查中固對
    販賣第一、二級毒品行為坦承在卷，然於本院準備程序中就
    該等犯嫌均矢口否認，先後供述反覆不一，而被告與同案被
    告呂素貞份屬男女朋友乙情，業具被告所自承，若准予被告
    具保在外，難謂無勾串同案被告呂素貞，以達維護同案被告
    呂素貞之可能。況被告於本次聲請意旨猶爭執是否有販賣毒
    品乙事，將販毒乙事均推由同案被告呂素貞，被告雖於偵查
    及本院準備程序均坦承，然既就犯罪嫌疑是否重大仍飾詞以
    辯，難期其與證人姚青松、謝明鈞無勾串可能。從而，本院
    審酌後認羈押事由仍然存在，且此等勾串共犯或證人之事由
    ，無從以具保方式避免。
  (三)至被告聲請意旨所提因羈押造成經濟負擔，或無法與母親相
    聚等情，要非審酌是否給予具保停止羈押所需考量者，併此
    敘明。
四、據上論斷，依刑事訴訟法第220條裁定如主文。
中    華    民    國   100    年    9     月    30    日
                  刑事第十三庭 審判長 法  官   蔡虔霖
                                      法  官   葉韋廷
                                      法  官   張宏任
如不服本裁定應於送達後5 日內向本院提出抗告狀。
以上正本證明與原本無異。
                                      書記官   陳美宜
中    華    民    國   100    年    10    月    3     日